臺灣臺中地方法院刑事判決
110年度交易字第1443號
聲  請  人  臺灣臺中地方檢察署檢察官
被      告  歐宸尚


上列被告因公共危險案件，經檢察官提起簡易判決處刑（110年
度偵字第22275號），本院沙鹿簡易庭認不得逕以簡易判決處刑
（110年度沙交簡字第649號），改依通常程序審理後，檢察官聲
請改依協商程序而為判決，本院裁定行認罪協商程序，判決如下
：
    主    文
歐宸尚駕駛動力交通工具而吐氣所含酒精濃度達每公升零點二五
毫克以上，累犯，處有期徒刑參月，如易科罰金，以新臺幣壹仟
元折算壹日。
    犯罪事實及理由
一、本案犯罪事實及證據，除證據部分增列「被告歐宸尚於本院
    準備程序時之自白」外，餘均引用檢察官聲請簡易判決處刑
    書之記載（如附件）。
二、本件經檢察官與被告歐宸尚於審判外達成協商之合意，且被
    告已認罪，其合意內容如主文所示。經查，上開協商合意並
    無刑事訴訟法第455條之4第1項所列情形之一，檢察官聲請
    改依協商程序而為判決，本院爰不經言詞辯論，於協商合意
    範圍內為協商判決。
三、應適用之法條：刑事訴訟法455條之2第1項、第455條之4第2
    項、第455條之8、第454條第2項，刑法第185條之3第1項第1
    款、第47條第1項、第41條第1項前段，刑法施行法第1條之1
    第1項。
四、協商判決除有刑事訴訟法第455條之4第1項第1款於本訊問程
    序終結前，被告撤銷協商合意或檢察官撤回協商聲請者；第
    2款被告協商之意思非出於自由意志者；第4款被告所犯之罪
    非第455條之2第1項所定得以協商判決者；第6款被告有其他
    較重之裁判上一罪之犯罪事實者；第7款法院認應諭知免刑
    或免訴、不受理者情形之一，及違反同條第2項「法院應於
    協商合意範圍內為判決；法院為協商判決所科之刑，以宣告
    緩刑或2年以下有期徒刑、拘役或罰金為限」之規定者外，
    不得上訴。
五、如有上開可得上訴情形，應於收受判決送達之日起20日內向
    本院提出上訴書狀（應敘述具體理由並附繕本），上訴於第
    二審法院。上訴書狀如未敘述理由，應於上訴期間屆滿後20
    日內補提理由書於本院。
本案經檢察官黃怡華聲請簡易判決處刑，檢察官何建寬到庭執行
職務。
中　　華　　民　　國　110 　　年　　11　　月　　24　　日
                  刑事第十九庭  法  官  吳逸儒
以上正本證明與原本無異。                               
                              書記官  陳俞君　　　　
中　　華　　民　　國　110 　　年　　11　　月　　24　　日
　　　　　　　　　
附錄論罪科刑法條
中華民國刑法第185條之3
駕駛動力交通工具而有下列情形之一者，處2年以下有期徒刑，
得併科20萬元以下罰金：
一、吐氣所含酒精濃度達每公升零點二五毫克或血液中酒精濃度
    達百分之零點零五以上。
二、有前款以外之其他情事足認服用酒類或其他相類之物，致不
    能安全駕駛。
三、服用毒品、麻醉藥品或其他相類之物，致不能安全駕駛。
因而致人於死者，處3年以上10年以下有期徒刑；致重傷者，處1
年以上7年以下有期徒刑。
曾犯本條或陸海空軍刑法第54條之罪，經有罪判決確定或經緩起
訴處分確定，於五年內再犯第1項之罪因而致人於死者，處無期
徒刑或5年以上有期徒刑；致重傷者，處3年以上10年以下有期徒
刑。


附件
臺灣臺中地方檢察署檢察官聲請簡易判決處刑書          優股
                                    110年度偵字第22275號
　　被　　　告　歐宸尚　男　39歲（民國00年0月0日生）
　　　　　　　　　　　　住臺中市○○區○○路0巷0號
　　　　　　　　　　　　國民身分證統一編號：Z000000000號
上列被告因公共危險案件，業經偵查終結，認為宜聲請以簡易判
決處刑，茲將犯罪事實及證據並所犯法條分述如下：
　　　　犯罪事實
一、歐宸尚前因酒駕公共危險案件，經法院判處有期徒刑2月、
    併科罰金新臺幣2萬元確定，於民國109年9月21日易科罰金
    執行完畢。詎仍不知警惕，復於110年6月25日晚上9時30分
    許，在臺中市○○區○○路0巷0號住處內飲酒後，其吐氣所含酒
    精濃度已達每公升0.25毫克以上，竟不顧其注意力及操控力
    因酒精作用之影響而降低，仍於同年月26日上午7時許，自
    上開住處騎乘牌照號碼128-BWC號普通重型機車上路。嗣於
    同年月26日上午7時44分許，行經臺中市○○區○○○路000號前
    時，不慎與林易聖（受傷部分，未據告訴）所騎乘之牌照號
    碼587-GRW號普通重型機車發生碰撞。經警據報前往處理，
    並於同年月26日上午7時58分許，對其施以吐氣式酒精濃度
    測試，測得其吐氣所含酒精濃度達每公升0.24毫克，回推騎
    車伊始，其體內所含酒精濃度達每公升0.3007毫克（計算式
    詳後述）而查獲上情。
二、案經臺中市政府警察局霧峰分局報告偵辦。
　　　　證據並所犯法條
一、上開犯罪事實，業據被告歐宸尚於警詢及偵查中自白不諱，
    核與證人林易聖於警詢中證述之情節相符，且有員警職務報
    告、當事人酒精測定紀錄表、臺中市政府警察局舉發違反道
    路交通管理事件通知單、道路交通事故現場圖、道路交通事
    故調查報告、現場及車損照片、車輛詳細資料報表等在卷可
    資佐證。按刑法第185條之3第1項之公共危險罪，係「抽象
    危險犯」，不以發生具體危險為必要，而根據臨床實驗證明
    ，人類在飲酒過後，對駕駛車輛會產生兩項重要的影響（一
    ）降低視覺圓錐角：酒後的視覺圓錐角會縮減，喝酒愈多就
    愈看不清旁邊的景物；（二）延長反應時間：酒精會使人體
    運動反射神經遲鈍，增加誇大性危險動作及錯誤判斷的機率
    ，故人體內之吐氣酒精濃度若為每公升0.25毫克或血液中酒
    精濃度達百分之0.05，其行為表現或狀態呈現從事複雜動作
    有障礙、駕駛能力變差，其肇事率亦增為2倍（參照何國榮
    、黃益三、王銘亨著，「人體血液中酒精濃度與吐氣酒精濃
    度在實例上的探討」，刊於89年道路交通安全與執法研討會
    第271頁）。是我國刑法第185條之3於102年6月11日參考丹
    麥、挪威、芬蘭、冰島、德國、法國、比利時、日本等國立
    法例，修正為：「駕駛動力交通工具而有下列情形之一者，
    處2年以下有期徒刑，得併科20萬元以下罰金：一、吐氣所
    含酒精濃度達每公升零點二五毫克或血液中酒精濃度達百分
    之零點零五以上。二、有前款以外之其他情事足認服用酒類
    或其他相類之物，致不能安全駕駛。三、服用毒品、麻醉藥
    品或其他相類之物，致不能安全駕駛。」其修正理由為：「
    一、不能安全駕駛罪係屬抽象危險犯，不以發生具體危險為
    必要。爰修正原條文第一項，增訂酒精濃度標準值，以此作
    為認定『不能安全駕駛』之判斷標準，以有效遏阻酒醉駕車事
    件發生。二、至於行為人未接受酒精濃度測試或測試後酒精
    濃度未達前揭標準，惟有其他客觀情事認為確實不能安全駕
    駛動力交通工具時，仍構成本罪，爰增訂第二款。」。次按
    體內酒精含量由開始飲酒時的0%，依飲酒量漸漸累積增加，
    在完成飲酒時體內酒精含量達到最高，隨後依代謝率逐漸代
    謝，至於體內酒精含量倒推計算代謝率，依交通部運輸研究
    所於77年8月間針對國人進行實驗研究指出為每小時每公升0
    .0628毫克（引自陳高村著吐氣中酒精含量倒推計算過程一
    文）。本案被告於酒後騎車之時間為110年6月26日上午7時
    許，而警員係於同日上午7時58分許對其進行吐氣酒精濃度
    測試，經測得被告吐氣所含酒精濃度為每公升0.24毫克，有
    當事人酒精測定紀錄表在卷可按，則被告自開始騎車起，至
    被告肇事後接受酒測之時間，相距約58分，依上揭國人體內
    酒精含量之代謝率計算，被告於開始騎車時體內所含酒精濃
    度，應約為每公升0.3007毫克（駕車時酒精濃度之計算式：
    0.24mg/l+0.0628mg/lx（58/60）hr≒0.3007），顯見被告騎
    車時已逾上開每公升0.25毫克之標準。綜合以上說明及本案
    具體狀況，其犯嫌堪以認定。
二、核被告所為，係犯刑法第185條之3第1項第1款之公共危險罪
    嫌。被告於前案有期徒刑之執行完畢後，5年內故意再犯本
    件有期徒刑以上之罪者，為累犯，請依刑法第47條第1項之
    規定，酌予加重其刑。
三、依刑事訴訟法第451條第1項聲請逕以簡易判決處刑。
　　此　致
臺灣臺中地方法院
中　　華　　民　　國　 110　　年　　7 　　月　　31　　日
　　　　　　　　　　　 檢　察　官　   黃  怡  華
本件正本證明與原本無異
中　　華　　民　　國　 110　　年　　8 　　月　　6 　　日
                       書  記  官     蕭  正  玲
附錄本案所犯法條全文
中華民國刑法第185條之3
駕駛動力交通工具而有下列情形之一者，處 2 年以下有期徒刑
，得併科 20 萬元以下罰金：
一、吐氣所含酒精濃度達每公升零點二五毫克或血液中酒精濃度
    達百分之零點零五以上。
二、有前款以外之其他情事足認服用酒類或其他相類之物，致不
    能安全駕駛。
三、服用毒品、麻醉藥品或其他相類之物，致不能安全駕駛。
因而致人於死者，處 3 年以上 10 年以下有期徒刑；致重傷者
，處 1 年以上 7 年以下有期徒刑。
曾犯本條或陸海空軍刑法第 54 條之罪，經有罪判決確定或經緩
起訴處分確定，於五年內再犯第 1 項之罪因而致人於死者，處
無期徒刑或 5 年以上有期徒刑；致重傷者，處 3 年以上 10 年
以下有期徒刑。
當事人注意事項：
（一）本件係依據刑事訴訟法簡易程序辦理，法院簡易庭得不傳
      喚被告、輔佐人、告訴人、告發人等出庭即以簡易判決處
      刑。
（二）被告、告訴人、被害人對告訴乃論案件，得儘速試行和解
      ，如已達成民事和解而要撤回告訴，請告訴人寄送撤回告
      訴狀至臺灣臺中地方法院簡易庭。
（三）被告、告訴人、被害人對本案案件認有受傳喚到庭陳述意
      見之必要時，請即以書狀向臺灣臺中地方法院簡易庭陳明
      。